臺灣臺中地方法院刑事判決　　　　　　　　　　　　　九十一年度訴字第七一０號
　　公　訴　人　臺灣台中地方法院檢察署檢察官
　　被　　　告　甲○○
　　指定辯護人　本院公設辯護人　丁○○
　　被　　　告　乙○○
右列被告因違反槍砲彈藥刀械管制條例等案件，經檢察官提起公訴（九十一年度偵字
第一六二六號），本院判決如左：
    主  文
甲○○未經許可，製造可發射子彈具有殺傷力之槍枝，處有期徒刑伍年貳月，併科罰
金新台幣陸萬元，罰金如易服勞役，以新台幣玖佰元即銀元參佰元折算壹日。扣案如
附表所示之槍枝壹支（含彈匣貳個）、子彈肆顆（未試射部分）均沒收。
乙○○被訴傷害部分公訴不受理。
    事  實
一、甲○○於民國（下同）九十年十一月底，在台中市第一廣場以新台幣（下同）六
    千元之價格，向真實姓名、年籍、住所不詳之人購買仿BERTTA廠84型半自動手槍
    製造之金屬玩具手槍（槍管為塑膠材質）一支（含彈匣二個）；並在步出店外時
    ，向另一真實姓名、年籍、住所不詳之男子，以六千元之價格購得金屬槍管一支
    ，及以每顆六百元之價格，購得如附表編號二所示具殺傷力之子彈六顆。甲○○
    於購得前開金屬槍管約一星期後（在槍砲彈藥刀械管制條例九十年十一月十六日
    修正生效後），即在台中縣太平市○○路六十七巷二弄一號五樓住處，將前開金
    屬槍管換裝於前開在第一廣場所購得之仿BERTTA廠84型半自動手槍製造之金屬玩
    具手槍，將該手槍改裝製造成如附表編號一所示之可發射子彈具有殺傷力之槍枝
    ，並未經許可持有前開槍枝、子彈。嗣於九十一年一月十五日上午十一時五十分
    許，在台中縣太平市○○路六十七巷二弄一號五樓住處為警查獲，並扣得如附表
    所示之槍枝、子彈。
二、案經台中縣警察局霧峰分局報請臺灣臺中地方法院檢察署檢察官偵查起訴。
    理  由
甲、有罪部分
一、右揭事實，業據被告甲○○於偵審中供承不諱，復有如附表所示之槍枝、子彈扣
    案、照片四幀附卷可證。再扣案之前開手槍、子彈經送內政部警政署刑事警察局
    鑑驗結果，如附表編號一所示之槍枝係仿ＢＥＲＥＴＴＡ廠８４型半自動手槍製
    造之金屬玩具槍，換裝土造金屬槍管及土造金屬撞針改造而成，機械性能良好，
    可供擊發適用子彈使用，認具殺傷力；如附表編號二所示之子彈均係由長約１７
    ｍｍ、外徑約１０ｍｍ之土造金屬彈殼加裝直徑約９ｍｍ之土造金屬彈頭而成之
    土造子彈，經採樣試射二顆，均可擊發，認具殺傷力，有該局九十一年二月二十
    二日刑鑑字第０九一００二七五二七號鑑驗通知書一份在卷足憑。本件前開槍枝
    原係槍管為塑膠材質之玩具槍等情，業據被告甲○○於警訊中供明在卷（偵查卷
    第十四頁背面），其經被告甲○○換裝另行購得之金屬槍管後，已由原來之玩具
    槍改造成機械性能良好，可供擊發適用子彈使用，認具殺傷力，而為可發射子彈
    具有殺傷力之槍枝。是被告甲○○此換裝行為即屬製造行為。本件事證明確，被
    告犯行洵堪認定。
二、核被告甲○○所為，係犯槍砲彈藥刀械管制條例第十一條第一項之未經許可製造
    可發射子彈具有殺傷力之槍枝罪及同條例第十二條第四款之未經許可持有子彈罪
    。其製造前開槍枝後持有之低度行為，應為製造之高度行為所吸收，不另論罪。
    再被告甲○○持有前開子彈目的即在供前開改造槍枝使用，是其所犯前開槍砲彈
    藥刀械管制條例第十一條第一項之未經許可製造可發射子彈具有殺傷力之槍枝罪
    及同條例第十二條第四款之未經許可持有子彈罪二罪間，有方法結果之牽連關係
    ，應依刑法第五十五條規定，從一情節較重之未經許可製造可發射子彈具有殺傷
    力之槍枝罪處斷。公訴人雖認被告甲○○係以一持有行為，同時觸犯前開二罪名
    ，為想像競合犯，應從一較重之槍砲彈藥刀械管制條例第十一條第一項之罪論處
    。惟被告甲○○製造前開槍枝後持有之低度行為，既已為製造之高度行為所吸收
    ，不另論罪，自無從再認其持有槍枝行為得以成罪，而與持有子彈之犯罪行為係
    一持有行為觸犯前開二罪名，依想像競合犯之例論處，附此敘明。爰審酌被告甲○○之品行、改造槍枝及持有子彈行為潛在危害社會治安、所改造槍枝、持有子
    彈之數量尚少，且未取出使用，及其犯罪後坦承犯行，態度良好等一切情狀，量
    處如主文所示之刑，及就併科罰金部分諭知易服勞役之折算標準示懲。
三、扣案如附表編號一所示之槍枝一支（含彈匣二個）、如附表編號二所示之未試射
    子彈四顆，均係違禁物，應依刑法第三十八條第一項第一款之規定予以宣告沒收
    ；另如附表編號二所示之子彈中有二顆已試射，有卷附前開鑑驗通知書可稽，已
    失其違禁性，爰不為沒收之宣告，併此敘明。
乙、不受理部分
一、公訴意旨略以被告乙○○因代告訴人丙○○處理事務支出費用屢次催討未果，因
    而心生不滿，於九十一年一月十四日在台中縣太平市○○里○○路中坑巷山區告
    訴人丙○○姐姐之工寮，與綽號「小蔣」之蔣樹禮共同基於傷害犯意，以拳頭毆
    打丙○○頭部，使丙○○因而受有後枕部血腫五Ⅹ五公分、左下巴淤血及腫痛十
    Ⅹ十公分、右手腕淤血六Ⅹ六公分等傷害，因認被告乙○○涉有刑法第二百七十
    七條第一之傷害罪嫌。
二、按告訴乃論之罪，其告訴經撤回者，應諭知不受理之判決，此為刑事訴訟法第三
    百零三條第三款所明定。本件被告經檢察官以刑法第二百七十七條第一項之傷害
    罪提起公訴，依照同法第二百八十七條前段規定係屬告訴乃論之罪，茲經告訴人
    於第一審辯論終結前當庭撤回告訴，爰諭知不受理之判決。
丙、據上論斷，應依刑事訴訟法第二百九十九條第一項前段、第三百零三條第三款，
    槍砲彈藥刀械管制條例第十一條第一項、第十二條第四項，刑法第十一條前段、
    第五十五條、第四十二條第二項、第三十八條第一項第一款，罰金罰鍰提高標準
    條例第一條前段，判決如主文。
本案經檢察官陳忠榮到庭執行職務。
中      華      民      國      九十一  年      五      月     十四     日
                                台灣台中地方法院刑事第一庭
                                    法  官  鄭文祺
右正本證明與原本無異。
如不服本判決，應於判決送達後十日內向本院提出上訴狀，上訴於臺灣高等法院臺中
分院( 須附繕本 )。
                                          書記官
中    華    民    國      九十一      年       五      月     十六    日
如不服本判決，應於送達後十日內向本院提出上訴狀(須附繕本)，上訴於台灣高等
法院台中分院。
附表：
┌─┬────────┬──────┬────┬─────────────┐
│編│  名        稱  │槍枝管制編號│數    量│  備                  註  │
│號│                │    │        │                          │
├─┼────────┼──────┼────┼─────────────┤
│一│改造手槍        │一一０二一六│一支    │係仿ＢＥＲＥＴＴＡ廠８４型│
│  │                │八五三二    │        │半自動手槍製造之金屬玩具槍│
│  │                │            │        │，換裝土造金屬槍管及土造金│
│  │                │            │        │屬撞針改造而成，機械性能良│
│  │                │            │        │好，可供擊發適用子彈使用，│
│  │                │            │        │認具殺傷力。              │
├─┼────────┼──────┼────┼─────────────┤
│二│土造子彈        │            │六顆（經│均係由長約１７ｍｍ、外徑約│
│  │                │            │試射二顆│１０ｍｍ之土造金屬彈殼加裝│
│  │                │            │）      │直徑約９ｍｍ之土造金屬彈頭│
│  │                │            │        │而成之土造子彈，經採樣試射│
│  │                │            │    │二顆，均可擊發，認具殺傷力│
│  │                │            │        │。                        │
└─┴────────┴──────┴────┴─────────────┘
附錄本案所犯法條全文
槍砲彈藥刀械管制條例第十一條第一項：
未經許可，製造、販賣或運輸第四條第一項第一款所稱其他可發射金屬或子彈具有殺
傷力之各式槍砲者，處五年以上有期徒刑，併科新臺幣一千萬元以下罰金。
槍砲彈藥刀械管制條例第十二條第四項：
未經許可，持有、寄藏或意圖販賣而陳列子彈者，處五年以下有期徒刑，併科新台幣
三百萬元以下罰金。
